【裁判字號】    89,交易,168
【裁判日期】    900105
【裁判案由】    過失傷害
【裁判全文】
臺灣花蓮地方法院刑事判決                        八十九年度交易字第一六八號
    公  訴  人  臺灣花蓮地方法院檢察署檢察官
    被      告  乙○○
右列被告因過失傷害案件，經檢察官提起公訴（八十九年度偵字第二四二六號），本
院判決如左：
    主  文
乙○○因過失傷害人，處拘役伍拾玖日，如易科罰金，以參佰元折算壹日。
    事  實
一、乙○○於民國（下同）八十九年六月十八日中午十二時三十分許，駕駛Ｕ六－三
    八三七號自用小客車，自花蓮縣吉安鄉○○路○段三十六號前方（由南往北方向
    ）機車專用道上起步，本應注意汽車起步前應顯示方向燈，並注意前後左右有無
    障礙或車輛行人，並應讓行進中之車輛或行人優先通行，而依當時情形天氣晴朗
    ，日間有自然光線，道路為柏油路面且無缺陷，視距良好，並無不能注意之情事
    ，詎其竟於啟動上揭自用小客車後，疏未注意同方向之後側來車，且未打方向燈
    ，貿然自路邊起步駛入吉安鄉○○路汽車車道上，不慎撞及同方向由甲○○騎乘
    之車號ＨＣＺ－０一二號機車右後側（機車前方腳踏板上搭載其子丙○○），致
    甲○○、丙○○人車倒地，丙○○因此受有右鎖骨骨折、胸部鈍挫傷、臉部擦傷
    、上唇撕裂傷等傷害。
二、案經丙○○之母甲○○訴由花蓮縣警察局吉安分局報請台灣花蓮地方法院檢察署
    檢察官偵查起訴。
    理  由
一、訊據被告乙○○固坦承於上述時、地與甲○○騎乘機車發生車禍之情事，惟矢口
    否認有過失傷害之犯行，辯稱：伊當時汽車要起步前有打方向燈，讓一部機車先
    走，一看後面沒有車輛就開入汽車車道，後來是甲○○騎機車要從伊汽車左側超
    車，她的機車撞到伊汽車車頭左前方保險桿跌倒，伊並沒有撞到邱瑞蘭的機車等
    語。惟查，右揭犯罪事實，業據告訴人邱瑞蘭迭於警訊、偵查及本院審理時指訴
    歷歷，且有財團法人佛教慈濟綜合醫院診斷證明書、道路交通事故調查報告表各
    一份、現場照片六張附卷可稽，而參諸上揭照片顯示被告乙○○所駕駛之Ｕ六－
    三八三七號自用小客車係左前側保險桿受損，而告訴人甲○○所騎乘之ＨＣＺ－
    Ｏ一二號重機車係後方置物架與右側車體銜接處受損等情觀之，顯係被告所駕駛
    之自用小客車左側前保險桿撞及告訴人甲○○騎乘機車之右後側車體所致，是被
    告所辯之詞，不足採信。按汽車起步前應顯示方向燈，並注意前後左右有無障礙
    或車輛行人，並應讓行進中之車輛行人優先通行，道路交通安全規則第八十九條
    第六款定有明文。被告領有駕駛執照，駕車於上開路段行駛，本即應注意道路交
    通安全規則上開規定，而依案發當時天候係晴天，日間有自然光線，路面狀態乾
    燥，路面無缺陷，無障礙物，視距良好等情形以觀，並無不能注意之情事，詎其
    竟疏未上揭規定，貿然起步使其所駕駛汽車左前側保險桿撞及同方向由甲○○所
    騎乘之機車右後側，致生本件車禍事故，其就本件事故之發生負有過失甚為明確
    。且被害人丙○○之受傷結果與被告之過失行為具有相當因果關係，本件事證明
    確，被告犯行洵堪認定。
二、核被告所為，係犯刑法第二百八十四條第一項前段之過失傷害罪。爰審酌被告無
    不良前科紀錄，品行非惡，因一時疏失未能遵守交通規則致被害人丙○○受傷，
    惟犯後猶一再否認過失，且至今未與被害人達成和解賠償損失等一切情狀，量處
    如主文所示之刑，並諭知易科罰金之折算標準。
據上論斷，應依刑事訴訟法第二百九十九條第一項前段，刑法第二百八十四條第一項
前段、第四十一條，罰金罰鍰提高標準條例第一條前段、第二條，判決如主文。
中      華      民      國      九    十    年      一      月    五    日
                                臺灣花蓮地方法院刑事庭
                                    法  官  林  國  泰
右正本證明與原本無異。
如對本判決不服，應於送達後十日內，向本院提出上訴狀。（應抄附繕本）告訴人或
被害人如對於本判決不服者，應具備理由請求檢察官上訴，其上訴期間之計算係以檢
察官收受判決正本之日期為準。
                                    法院書記官
中      華      民      國    九  十    年      一      月      十      日
附錄本判決論罪之法律條文：
刑法第二百八十四條：
因過失傷害人者，處六月以下有期徒刑、拘役或五百元以下罰金。致重傷者，處一年
以下有期徒刑、拘役或五百元下罰金。
從事業務之人，因業務之過失傷害人者，處一年以下有期徒刑、拘役或一千元以下罰
金。致重傷者，處三年以下有期徒刑、拘役或二千元以下罰金。


司法院資訊處製作；財團法人民間司法改革基金會備份。
